最高法院刑事判決                              八十七年度台上字第四一三三號
    上  訴  人  甲○○
右上訴人因盜匪等罪案件，不服台灣高等法院台中分院中華民國八十七年九月二十三
日第二審判決（八十七年度上訴字第二一六二號，起訴案號：台灣台中地方法院檢察
署八十六年度偵字第一八四八○、一九四四七號），提起上訴，本院判決如左：
    主  文
上訴駁回。
    理  由
按刑事訴訟法第三百七十七條規定：上訴於第三審法院，非以判決違背法令為理由，
不得為之。是提起第三審上訴，應以原判決違背法令為理由，係屬法定要件。且必須
依據卷內資料為具體之指摘，並足據以辨認原判決已具備違背法令之形式，始屬相當
。次按證據之憑信力如何，事實審法院依自由心證之原則，本有斟酌取捨之權，苟其
取捨，不違背經驗法則或論理法則，不得任意指為違法，而據為適法之第三審上訴理
由。本件原判決依憑上訴人甲○○於警局及一審審理中自白，所供前後一致，核與被
害人李三多、洪○○及證人劉碧霞於警局及偵查中證述之情節相符，復有美工刀一把
、錄影帶一捲扣案，及台灣中區郵政管理局民國八十六年十一月八日函附之掛失止付
申請書、掛失補副帳戶新舊帳號通知聯、郵政存簿儲金儲戶更換印鑑申請書、更換事
項記要、提款單、交易明細表影本各一紙附卷可稽等證據資料，認定上訴人有如原判
決事實欄所載盜匪及行使偽造私文書犯行。因而撤銷第一審關於行使偽造私文書部分
不當之判決，仍科處上訴人罪刑；而盜匪部分，認第一審依懲治盜匪條例第五條第一
項第一款之規定，判處上訴人有期徒刑七年六月，為無不合，予以維持，駁回上訴人
此部分在第二審之上訴。已於理由內詳細敘述其所憑之證據及認定之理由，並說明上
訴人並非行為中悔悟而中止犯罪，或行為後悔悟而交還盜匪所得財物，上訴人所辯因
伊事後自覺行為不對，主動將款項返還被害人，並非因嫌錢太少，否則，伊大可入內
繼續搜刮，何必立即主動離去云云，不足採信。已依據卷內資料詳予指駁與說明。從
形式上觀察，原判決並無違背法令情形存在。究其所為證據憑信力之判斷，有違反何
項經驗法則或論理法則，上訴意旨，並未依據卷內證據資料，具體指摘，徒憑己見，
漫指原判決不適用法則或適用不當，自非適法之第三審上訴理由。再按刑法第二十七
條中止犯之減輕，以已著手於犯罪之實行，而因己意中止其結果之發生者為限。上訴
人所為核與中止犯之要件不符，原審已調查清楚，並於判決理由敘述甚詳。上訴意旨
指摘原判決就此有應調查未調查之違法，並非依據卷內資料為具體之指摘，自不足據
以辨認原判決已具備違背法令之形式。又原審審判長於宣示辯論終結前，已賦與上訴
人最後陳述之機會，有審判筆錄在卷足憑。上訴意旨指摘原審未與上訴人最後陳述之
機會，亦非依卷內資料執為指摘，不得據為適法之第三審上訴理由。依上說明，其上
訴違背法律上之程式，應予駁回。
據上論結，應依刑事訴訟法第三百九十五條前段，判決如主文。
中      華      民      國    八十七    年     十二     月      三      日
                              最高法院刑事第四庭
                                  審判長法官  陳  錫  奎
                                        法官  王  德  雲
                                        法官  洪  清  江
                                        法官  吳  昆  仁
                                        法官  李  伯  道
      右正本證明與原本無異
                                              書  記  官
中      華      民      國    八十七    年     十二     月      九      日
